---
title: "Lab1 - Kosenko Oleksandr UP-11"
output: html_document
date: "2022-10-05"
---

# Лабораторна робота №1

1.  Створити змінні базових (atomic) типів. Базові типи: character, numeric, integer, complex, logical.

    ```{r setup, include=TRUE}
    some_character <- "a"
    print(class(some_character))

    some_numeric <- 1.0
    print(class(some_numeric))

    some_integer <- 1L
    print(class(some_integer))

    some_coplex <- 1 + 2i
    print(class(some_coplex))

    some_logical <- TRUE
    print(class(some_logical))
    ```

2.  Створити вектори, які: містить послідовність з 5 до 75; містить числа 3.14, 2.71, 0, 13; 100 значень TRUE.

    ```{r, include=TRUE}
    first_vector <- c(5:75)
    second_vector <- c(3.14,2.72,0,13)
    third_vector <- rep(c(TRUE), times = 100)

    ```

3.  Створити наступну матрицю за допомогою **matrix**, та за допомогою **cbind** або **rbind**

    |     |     |     |
    |:---:|:---:|:---:|
    | 0.5 | 1.3 | 3.5 |
    | 3.9 | 131 | 2.8 |
    |  0  | 2.2 | 4.6 |
    |  2  |  7  | 5.1 |

    ```{r, include=TRUE}
    vector_for_matrix <- c(0.5, 1.3, 3.5, 3.9, 131, 2.8, 0, 2.2, 4.6, 2, 7, 5.1)
    matrix(vector_for_matrix, nrow = 4, ncol = 3, byrow = TRUE)

    v_cbind_1 <- c(0.5, 3.9, 0, 2)
    v_cbind_2 <- c(1.3, 131, 2.2, 7)
    v_cbind_3 <- c(3.5, 2.8, 4.6, 5.1)
    cbind(v_cbind_1, v_cbind_2, v_cbind_3)

    ```

4.  Створити довільний список (list), в який включити всі базові типи.

    ```{r, include=TRUE}
    some_list <- list(some_character, some_coplex, some_integer, some_logical, some_numeric)
    for (item in some_list) {
        print(item)
        print(class(item))
    }

    ```

5.  Створити фактор з трьома рівнями «baby», «child», «adult»

    ```{r, include=TRUE}
    some_factor <- factor(c("baby", "child", "adult", "child", "adult"), levels = c("baby", "child", "adult"))
    some_factor
    ```

6.  Знайти індекс першого значення NA в векторі 1, 2, 3, 4, NA, 6, 7, NA, 9, NA, 11. Знайти кількість значень NA.

    ```{r, include=TRUE}
    new_vector <- c(1, 2, 3, 4, NA, 6, 7, NA, 9, NA, 11)
    cat('Index of first "NA" in vector is',match(NA,new_vector))
    count <- 0
    for (item in new_vector) {
        if(is.na(item)) {
          count <- count + 1
        }
    }
    cat('Quantity of NA in vector is',count)
    ```

7.  Створити довільний data frame та вивести в консоль.

    ```{r, include=TRUE}
    dataframe_of_students <- data.frame (
      Name = c("Alex", "Andriy", "Olesya"),
      Age = c(22, 22, 23),
      HasCar = c(FALSE, TRUE, FALSE)
    )
    dataframe_of_students
    ```

8.  Змінити імена стовпців цього data frame.

    ```{r, include=TRUE}
    colnames(dataframe_of_students)[3] <- "HasPlaystation"
    dataframe_of_students
    ```
