---
title: "Lab3"
author: "Kosenko Oleksandr"
date: "2022-10-14"
output: html_document
---

1.  Функція add2(x, y), яка повертає суму двох чисел.

```{r, include=TRUE}
add <-  function(x, y) {
  x + y
}
add(2, 2)
```

2.  Функція above(x, n), яка приймає вектор та число n, та повертає всі елементі вектору, які більше n. По замовчуванню n = 10.

```{r, include=TRUE}
above <-  function(x, n) {
  x[x>n]
}
vector <- c(9,10,12,13,14,15,16,17,18,19,20)
above(vector, 4)
```

3.  Функція my_ifelse(x, exp, n), яка приймає вектор x, порівнює всі його елементи за допомогою exp з n, та повертає елементи вектору, які відповідають умові expression. Наприклад, my_ifelse(x, "\>", 0) повертає всі елементи x, які більші 0. Exp може дорівнювати "\<", "\>", "\<=", "\>=", "==". Якщо exp не співпадає ні з одним з цих виразів, повертається вектор x.

```{r, include=TRUE}
my_ifelse <-  function(x, exp, n) {
  result = switch(  
    exp,  
    "<"= x[x<n],  
    ">"= x[x>n],  
    "<="= x[x<=n],  
    ">="= x[x>=n],
    "=="= x[x==n],
    x
  )
}
print(my_ifelse(vector, ">", 10))

print(my_ifelse(vector, "random_string", 10))
```

4.  Функція columnmean(x, removeNA), яка розраховує середнє значення (mean) по кожному стовпцю матриці, або data frame. Логічний параметр removeNA вказує, чи видаляти NA значення. По замовчуванню він дорівнює TRUE.

```{r, include=TRUE}


columnmean_v1 <- function(x,removeNA = TRUE){
  for(i in seq_len(ncol(x))){
    print(mean(x[,i],trim=0,na.rm=removeNA))
  }
}

columnmean_v2 <- function(x,removeNA = TRUE){
  apply(x, 2, mean, na.rm = removeNA)
}

dataframe_of_students <- data.frame (
  Numeric_value = c(12, NA, NA),
  Age = c(22, 22, 23),
  HasCar = c(FALSE, TRUE, FALSE)
)

vector_for_matrix <- list(0.5, 1.3, 3.5, 3.9, 131, 2.8, 0, 2.2, 4.6, 2, 7, 5.1)
new_matrix <- matrix(c(0.5, 1.3, 3.5, 3.9, 131, 2.8, 0, 2.2, 4.6, 2, 7, 5.1))

columnmean_v1(dataframe_of_students)

columnmean_v1(new_matrix)

columnmean_v2(dataframe_of_students)

columnmean_v2(new_matrix)

```
