---
title: "Lab4"
author: "Kosenko Oleksandr"
date: "2022-10-14"
output: html_document
---

1.  Які назви стовпців файлу даних?

```{r, include=TRUE}
my_directory <- file.path("C:", "Users", "Alex", "Desktop", "hw1_data.csv")

hw1_data <- read.csv(my_directory)

colnames(hw1_data)
```

2.  Виведіть перші 6 строк фрейму даних.

```{r, include=TRUE}
hw1_data[1:6, ]

head(hw1_data,6)
```

3.  Скільки спостерігань (строк) в дата фреймі?

```{r, include=TRUE}
nrow(hw1_data)
```

4.  Функція columnmean(x, removeNA), яка розраховує середнє значення (mean) по кожному стовпцю матриці, або data frame. Логічний параметр removeNA вказує, чи видаляти NA значення. По замовчуванню він дорівнює TRUE.

```{r, include=TRUE}
rows <- nrow(hw1_data)

hw1_data[rows:10-rows, ]

tail(hw1_data,10)
```

5.  Як багато значень «NA» в стовпці «Ozone»?

```{r, include=TRUE}
length(hw1_data$Ozone[is.na(hw1_data$Ozone)])
```

6.  Яке середнє (mean) стовпця «Ozone». Виключити «NA» значення.

```{r, include=TRUE}
mean(hw1_data$Ozone, na.rm = TRUE)
```

7.  Виведіть частину набору даних (subset) зі значенням «Ozone» \> 31 та «Temp» \> 90. Яке середнє (mean) значень «Solar.R» в цьому наборі даних (subset)?

```{r, include=TRUE}
ozone_and_temp <- subset(hw1_data, hw1_data$Ozone > 31 & hw1_data$Temp > 90)
ozone_and_temp

mean(ozone_and_temp$Solar.R)
```

8.  Яке середнє значення (mean) для «Temp» для червня («Month» дорівнює 6)?

```{r, include=TRUE}
month_six <- subset(hw1_data, hw1_data$Month == 6)
month_six

mean(month_six$Temp)
```

9. Яке максимальне значення «Ozone» для травня («Month» дорівнює 5)?

```{r, include=TRUE}
month_five <- subset(hw1_data, hw1_data$Month == 5)
month_five

max(month_five$Ozone,na.rm = TRUE)
```
